【裁判字號】    99,易,3051
【裁判日期】    990920
【裁判案由】    傷害
【裁判全文】
臺灣臺中地方法院刑事判決              99年度易字第3051號
聲  請  人  臺灣臺中地方法院檢察署檢察官
被      告  乙○○
上列被告因傷害案件，經檢察官聲請簡易判決處刑（99年度偵字
第14583、14975號），本院臺中簡易庭認不宜以簡易判決處刑，
裁定由本院刑事庭改依通常程序審理，判決如下：
    主    文
本件公訴不受理。
    理    由
一、聲請簡易判決處刑意旨詳如附件臺灣臺中地方法院檢察署檢
    察官聲請簡易判決處刑書所載。
二、按告訴乃論之罪，其告訴經撤回者，應諭知不受理之判決，
    並得不經言詞辯論為之，此為刑事訴訟法第303條第3款、第
    307條所明定。
三、本件被告乙○○經檢察官以刑法第277條第1項之傷害罪聲請
    簡易判決處刑，依照同法第287條前段規定係屬告訴乃論之
    罪，茲經告訴人丙○○於第一審辯論終結前即民國99年9月
    17日具狀撤回告訴，有聲請撤回告訴狀乙紙附卷足稽，爰不
    經言詞辯論，諭知不受理之判決。
據上論斷，應依刑事訴訟法第452條、第303條第3款、第307條，
判決如主文。
中    華    民    國    99    年    9     月    20    日
                  刑事第十四庭  法  官  許月馨
以上正本證明與原本無異。
如不服本判決應於收受判決後10日內向本院提出上訴書狀，並應
敘述具體理由；其未敘述上訴理由者，應於上訴期間屆滿後20日
內向本院補提理由書（均須按他造當事人之人數附繕本）「切勿
逕送上級法院」。
                                書記官  黃美雲
中    華    民    國    99    年    9     月    20    日
附件：
臺灣臺中地方法院檢察署檢察官聲請簡易判決處刑書       珠股
                                      99年度偵字第14583號
                                      99年度偵字第14975號
     被      告  乙○○  男  61歲（民國○○年○○月○○日生）
                         住臺中市北區○○○○街18號4樓之3
                         國民身分證統一編號：Ｚ000000000號
 上列被告因傷害案件，業經偵查終結，認為宜聲請以簡易判決處
 刑，茲將犯罪事實及證據並所犯法條分敘如下：
         犯罪事實
 一、乙○○與丙○○係朋友，於民國99年5月29日23時45分許，
     在臺中市○區○○路75巷72號，雙方因細故起爭執，李相夫
     竟基於傷害之犯意，持木製椅子毆打丙○○，致丙○○受有
     臉部撕裂傷5公分、頭皮撕裂傷5公分、身體多處鈍挫傷等傷
     害。
 二、案經丙○○告訴及臺中市警察局第三分局報告偵辨。
         證據並所犯法條
 一、上揭犯罪事實，業據被告乙○○於警詢及本署偵查中坦承不
     諱，經核與告訴人丙○○指訴情節相符，復有中國醫藥大學
     附設醫院診斷證明書在卷可稽，事證明確，被告犯嫌堪以認
     定。
 二、核被告所為，係犯刑法第277條第1項之傷害罪嫌。至告訴意
     旨另謂：被告上開所為係犯刑法第278條第3項、第1項重傷
     未遂罪嫌云云。惟依告訴人提出之中國醫藥大學附設醫院診
     斷證明書所載，告訴人之傷勢顯與刑法第10條第4項重傷之
     構成要件不符，告訴意旨容有誤會，附此敘明。
 三、依刑事訴訟法第451條第1項聲請逕以簡易判決處刑。
     此  致
 臺灣臺中地方法院
 中    華    民    國    99    年    7     月    9     日
                               檢  察  官  甲○○
 本件正本證明與原本無異
 中    華    民    國    99    年    7     月    23    日
                               書  記  官  林建宏
 參考法條：
 刑法第277條第1項
 中華民國刑法第277條
 （普通傷害罪）
 傷害人之身體或健康者，處 3 年以下有期徒刑、拘役或 1 千元
 以下罰金。
 犯前項之罪因而致人於死者，處無期徒刑或 7 年以上有期徒刑
 ；致重傷者，處 3 年以上 10 年以下有期徒刑。
 當事人注意事項：
 （一）本件係依據刑事訴訟法簡易程式辦理，法院簡易庭得不傳
       喚被告、輔佐人、告訴人、告發人等出庭即以簡易判決處
       刑。
 （二）被告、告訴人、被害人對告訴乃論案件，得儘速試行和解
       ，如已達成民事和解而要撤回告訴，請告訴人寄送撤回告
       訴狀至臺灣臺中地方法院簡易庭。
 （三）被告、告訴人、被害人對本案案件認有受傳喚到庭陳述意
       見之必要時，請即以書狀向臺灣臺中地方法院簡易庭陳明
       。

司法院資訊處製作；財團法人民間司法改革基金會備份。
